# 关于资本化利息现金流量表列报

提问人：Neusner 时间：2019-02-20 18:35:02
求助，资本化利息在支付时列示在购建固定资产、无形资产和其他长期资产支付的现金还是分配股利、利润或偿付利息支付的现金？？

回答人：chenyiwei
分配股利、利润或偿付利息支付的现金。
《讲解 2010 》P532：
5.分配股利、利润或偿付利息支付的现金
本项目反映企业实际支付的现金股利、支付给其他投资单位的利润或用现金支付的借款利息、债券利息。不同用途的借款，其利息的开支渠道不一样，如在建工程、财务费用等，均在本项目中反映。本项目可以根据“应付股利”、“应付利息”、“利润分配”、“财务费用”、” 在建工程”、“制造费用”、“研发支出”、“库存现金”、“银行存款” 等科目的记录分析填列。